臺灣臺南地方法院民事裁定
111年度司繼字第2642號
聲  明  人  江來慶  

上列聲明人聲明拋棄繼承事件，本院裁定如下：
    主  文
聲明駁回。
聲明程序費用新臺幣壹仟元由聲明人負擔。
    理  由
一、按遺產繼承人，除配偶外，依左列順序定之：㈠直系血親卑
    親屬。㈡父母。㈢兄弟姊妹。㈣祖父母。繼承人得拋棄其繼承
    權；前項拋棄，應於知悉其得繼承之時起三個月內，以書面
    向法院為之，民法第1138條、第1174條第1項及第2項分別定
    有明文。又繼承權之拋棄，自指繼承開始後，繼承人依法定
    方式於法定期間內而為否認自己開始繼承效力之意思表示，
    亦即繼承人於知悉其得繼承之時起三個月內如以書面向法院
    為之，即生拋棄繼承權之效力（最高法院98年度台上字第 8
    62號裁判意旨參照）。可知繼承人為拋棄繼承之意思表示，
    應於法定期間內以書面向法院提出，始生拋棄之效力。
二、聲請意旨略以：聲明人於民國（下同）111年7月8日接獲債
    權人之債權移轉通知函，始悉被繼承人即債務人江秀暖死亡
    之事實，爰具狀聲明拋棄繼承等語。
三、惟查：
　㈠被繼承人江秀暖（下稱被繼承人）於110年7月31日死亡，而
    聲明人為被繼承人之第三順位繼承人，有繼承系統表、戶籍
    謄本等在卷足佐，合先敘明。
　㈡被繼承人之第一順位繼承人蔡智祐、蔡哲凱、蔡健信、蔡晉
    瑋、蔡鈺鉉及周倖君業向本院聲明拋棄繼承，經准予備查在
    案，本院並於110年11月1日以南院武家慈110年度司繼字第3
    400號函通知法定繼承人即聲明人，函文說明被繼承人於110
    年7月31日死亡，聲明人為法定繼承人，依法予以通知等語
    ，該通知於同年11月8日送達聲明人戶籍址（即彰化縣○○市○
    ○里○○路0段00號），此有本院通知函、送達證書影本附卷可
    參，並經本院職權調取110年度司繼字第2742號、3400號、3
    953號、111年度司繼字第33號等拋棄繼承事件卷宗核閱無誤
    ，堪認聲明人已於110年11月8日知悉被繼承人死亡，且前順
    位繼承人均已拋棄繼承。聲明人主張於111年7月8日收受被
    繼承人之債權人通知始悉被繼承人死亡，自難憑採。
　㈢綜上，聲明人應於知悉得繼承時起算3個月內，向本院提出拋
    棄繼承之聲明，惟其遲至111年8月1日始向本院聲明拋棄繼
    承，逾前開3個月法定期限，自非適法，應予駁回。
四、依家事事件法第97條，非訟事件法第21條第1項前段、第24
    條第1項，裁定如主文。 
中　　華　　民　　國　　111 　年　　8 　　月　　4 　　日
                家事法庭      司法事務官  吳玲媛
以上正本係照原本作成。。
如對本裁定抗告，須於裁定送達後10日之不變期間內，向本院提
出抗告狀，並繳納抗告費新臺幣1,000元。
中　　華　　民　　國　　111 　年　　8 　　月　　4 　　日
                              書  記  官  但育緗